【裁判字號】    90,易,408
【裁判日期】    900628
【裁判案由】    妨害自由
【裁判全文】
臺灣雲林地方法院刑事判決                            九十年度易字第四八號
    公  訴  人  臺灣雲林地方法院檢察署檢察官
    被      告  乙○○
右列被告因妨害自由案件，經檢察官提起公訴（九十年度偵字第一六九二號），本院
判決如左：
    主  文
乙○○以加害身體之事，恐嚇他人，致生損害於安全，處有期徒刑柒月。扣案之武士
刀壹把沒收之。
    事  實
一、乙○○於民國九十年四月五日下午一時許，在雲林縣斗六市○○路一五五巷十號
    住處，因其叔叔陳錦榮認乙○○偷東西要求乙○○父親賠償一事，與陳錦榮發生
    爭執，爭執後陳錦榮離開，乙○○母親甲○○當時即以乙○○將不三不四的朋友
    帶回家等為由說教乙○○，乙○○越聽越怒，又與甲○○發生爭吵，同日下午約
    一時三十分許，乙○○即基於恐嚇之犯意，至停在屋外之車內，持取已置放在該
    車內之武士刀一把（另涉槍砲彈藥刀械管制條例案件由檢察官另行偵辦）進入上
    開住處，手握武士刀向甲○○恐嚇稱：若再叨念，要給你好看等語，而以加害身
    體之事，恐嚇甲○○，致甲○○心生畏懼，而生損害於甲○○之安全。嗣經甲○
    ○報警而經警在乙○○住處搜得該武士刀一把。
二、案經甲○○告訴雲林縣警察局斗六分局報告臺灣雲林地方法院檢察署檢察官偵查
    起訴。
    理  由
一、被告乙○○對右揭時地與陳錦榮、告訴人甲○○發生爭執，並自車內拿取武士刀
    至屋內之情坦承不諱，惟矢口否認有恐嚇犯行，辯稱：伊因與陳錦榮吵架，氣不
    過就到車上將武士刀拿到客廳桌上置放，目的是陳錦榮若在隔壁說伊偷錢，伊就
    要過去與他理論，並未恐嚇甲○○云云。經查：右揭犯罪事實業據告訴人甲○○
    、現場目擊證人陳錦華即被告之父親指證甚詳，告訴人及證人陳錦華為被告父母
    ，與被告間雖有口角，但愛子乃父母天性，若非被告行為過分，信甲○○、陳錦
    華無虛捏故事誣陷自己子女。此外，更有扣案之武士刀一把足資佐證，該武士刀
    經送鑑定，亦認係屬槍砲彈藥刀械管制條例之刀械，有該武士刀照片、雲林縣警
    察局函文在卷足參。而該刀之殺傷力，被告知之甚明，當時被告又在屋內與人發
    生爭吵，足認被告持該刀械進屋，是帶有威脅恐嚇意欲，應無疑義。且告訴人當
    時有對被告說教，要被告不要與壞朋友在一起，被告聽了很不舒服，就與告訴人
    大小聲，說告訴人都不聽伊說話等情，為被告所自承，顯見被告當時確係與其父
    母爭執激烈，則若被告在與陳錦榮吵架後即將武士刀拿進屋內置放，一副準備與
    陳錦榮拼命的樣子，信告訴人也只能勸說被告不要衝動，怎還敢與被告大小聲爭
    吵，此均顯見被告是在與告訴人爭吵後，發脾氣才拿刀進屋恐嚇告訴人要其閉嘴
    無疑。本件事證明確，被告所辯顯係卸責之詞，不足為信，其犯行堪以認定，自
    應依法論科。
二、核被告所為，係犯刑法第三百零五條之恐嚇罪。被告持有該武士刀之始，是要收
    藏觀賞用，並非用以恐嚇，是其所另涉犯之持有管制刀械罪，與本罪間無牽連犯
    關係（最高法院八十七年台上字第三九八三號裁判要旨參照），併此敘明。爰審
    酌被告犯後矢口否認犯行，且均未曾試圖取得告訴人之諒解，為告訴人陳稱甚明
    ，足認被告並無悔意，又持刀在家恐嚇自己母親，犯罪情節甚重，在家猶如不定
    時炸彈，必須與家庭成員隔離一段時日，或可收改過向上之效，及其年紀尚輕，
    不宜重刑而阻絕將來可能往善的方向發展的空間等一切情狀，量處如主文所示之
    刑。扣案之武士刀一把係屬管制刀械，為違禁物，亦為被告犯罪所用之物，且為
    被告所有，依法宣告沒收之。
據上論斷，應依刑事訴訟法第二百九十九條第一項前段，刑法第三百零五條、第三十
八條第一項第一款，罰金罰鍰提高標準條例第一條前段，判決如主文。
中      華      民      國    九十      年      六      月    二十八    日
                                        臺灣雲林地方法院刑事第一庭
                                            法  官  侯  廷  昌
右正本證明與原本無異。
如不服本判決，應於判決送達後十日內向本院提出上訴狀( 應附繕本 )。
                                            書記官  李  清  龍
中      華      民      國    九十      年      六      月    二十八    日
中華民國刑法第三百零五條
 (恐嚇危害安全罪)
以加害生命、身體、自由、名譽、財產之事，恐嚇他人致生危害於安全者，處二年以
下有期徒刑、拘役或三百元以下罰金。


司法院資訊處製作；財團法人民間司法改革基金會備份。
